臺灣高等法院刑事判決
109年度上易字第2485號
    上  訴  人  臺灣士林地方檢察署檢察官
    被      告  李偉銘




上列上訴人因被告違反毒品危害防制條例案件，不服臺灣士林地
方法院109年度易字第624號，中華民國109年10月12日第一審判
決（聲請簡易判決處刑案號：臺灣士林地方檢察署109年度毒偵
字第177號），提起上訴，本院判決如下：
    主  文
上訴駁回。
    理  由
一、聲請簡易判決處刑意旨略以：乙○○前因施用毒品案件，先後
    2次經送觀察、勒戒後，均認無繼續施用毒品之傾向，分別
    於民國87年11月30日、90年6月11日釋放出所，並經臺灣士
    林地方檢察署檢察官分別以87年度偵字第10795號、90年度
    毒偵字第951號為不起訴處分確定。又因施用第二級毒品案
    件，經臺灣士林地方法院（下稱士林地院）以97年度士簡字
    第1816號判決處有期徒刑4月確定，於98年6月30日易科罰金
    執行完畢；又因施用第二級毒品案件，經士林地院以98年度
    審簡字第537號判決處有期徒刑5月確定；又因施用第二級毒
    品案件，經臺灣基隆地方法院(下稱基隆地院)以99年度基簡
    字第356號判決處有期徒刑4月確定；復因施用第二級毒品案
    件，經士林地院以99年度審易字第861號判決處有期徒刑6月
    確定；再因持有第一級毒品案件，經士林地院以99年度審簡
    字第939號判決處有期徒刑5月確定，上開3案裁定應執行有
    期徒刑1年1月確定，並與前揭施用毒品所處之有期徒刑5月
    接續執行，於99年11月25日易科罰金執行完畢。又因施用第
    二級毒品案件，經士林地院以101年度審簡字第13號判決處
    有期徒刑6月確定；再因施用第二級毒品案件，經士林地院
    以101年度審易字第1926號判決處有期徒刑7月確定；又因施
    用第二級毒品案件，經士林地院以101年度審易字第2235號
    判決處有期徒刑7月確定；另因施用第二級毒品案件，經士
    林地院以102年度審易字第194號判決處有期徒刑8月確定；
    再因施用第二級毒品案件，經士林地院以102年度審易字第1
    203號判決處有期徒刑7月確定；復因偽證案件，經士林地院
    以102年度湖簡字第503號判決處有期徒刑6月確定，前揭5案
    接續執行，換發指揮書應執行有期徒刑2年5月，而於104年7
    月2日縮刑期滿執行完畢。詎其仍不知悔改，復基於施用第
    二級毒品甲基安非他命之犯意，於109年1月14日上午9、10
    時許，在新北市○○區○○街000號2樓住處廁所內，以吸食器燒
    烤方式，施用第二級毒品甲基安非他命1次。嗣於109年1月1
    4日13時10分許，為警持法院核發之搜索票在臺北市○○區○○
    路○段00巷00號前查獲，當場扣得甲基安非他命吸食器1組（
    檢出甲基安非他命成分）、手機1支（含SIM卡門號：000000
    0000），復經採集尿液送驗結果，呈安非他命及甲基安非他
    命陽性反應，始悉上情。因認被告所為，涉犯毒品危害防制
    條例第10條第2項之施用第二級毒品罪嫌等語（下稱「本案
    」）。
二、原審判決意旨略以：
  ㈠本案被告行為後，毒品危害防制條例第20條、第23條業於109
    年1月15日修正公布，於109年7月15日施行，該條例第35條
    之1第2款規定「本條例中華民國108年12月17日修正之條文
    施行前犯第10條之罪之案件，於修正施行後，依下列規定處
    理：二、審判中之案件，由法院或少年法院（地方法院少年
    法庭）依修正後規定處理；依修正後規定應為不起訴處分或
    不付審理之裁定者，法院或少年法院（地方法院少年法庭）
    應為免刑之判決或不付審理之裁定。」查本案被告被訴施用
    第二級毒品案件，係於前揭法律修正109年7月15日施行前之
    109年5月6日繫屬於原審法院，此有臺灣士林地方檢察署109
    年5月6日甲○家紀109毒偵177字0000000000號函上所蓋原審
    法院收文章戳可憑（見原審法院109年度湖簡字第224 號卷
    第9頁），依上說明，本件自應適用修正後之規定。
  ㈡按修正後毒品危害防制條例第23條第2項既僅規定「觀察、勒
    戒、或強制戒治執行完畢釋放後，3年內再犯第10條之罪者
    ，檢察官或少年法院（地方法院少年法庭）應依法追訴或裁
    定交付審理。」則其再犯（含3犯及以上）如距最近一次犯
    該罪經依第20條第1項、第2項規定令觀察、勒戒或強制戒治
    執行完畢釋放後，已逾3年者，即應再令觀察、勒戒，不因
    其間是否另犯該罪經起訴、判刑或執行而受影響，俾落實此
    次寬厚刑事政策之變革（最高法院109年度台上字第3098號
    判決、109年度台上字第3135號判決意旨參照）。查，本案
    被告前因施用毒品案件，經原審法院以90年度毒聲字第734
    號裁定送觀察、勒戒後，經評定無繼續施用毒品之傾向，於
    90年6月11日釋放出所，並經臺灣士林地方檢察署檢察官於9
    0年6月11日以90年度毒偵字第951號為不起訴處分確定後，
    再無經觀察、勒戒、強制戒治或檢察官為緩起訴處分之紀錄
    ，有其本院被告前案紀錄表在卷可考；是本案被告被訴於10
    9年1月14日所為施用第二級毒品犯行，距其最近1次觀察、
    勒戒執行完畢釋放日，顯已逾3年，依前開最高法院判決意
    旨，即應再令觀察、勒戒，不得逕予追訴、處罰。
  ㈢至毒品危害防制條例第35條之1之立法理由固載明：「關於具
    體案件適用新舊法之說明如下：若該等案件於修正施行前已
    繫屬於法院或少年法院（地方法院少年法庭）者，為求程序
    之經濟，法院或少年法院（地方法院少年法庭）應依修正施
    行後之規定處理，即應依職權為觀察、勒戒或強制戒治之裁
    定。依修正施行後之規定，受觀察、勒戒人無繼續施用傾向
    者或強制戒治期滿後，應為不起訴處分或不付審理之裁定者
    ，法院或少年法院（地方法院少年法庭）應為免刑之判決或
    不付審理之裁定。」然立法者於立法說明所為立法指示，固
    為法律解釋方法之一種即歷史解釋，但法院仍應參酌法律規
    定之文義、目的、整體法律規範之體系為綜合判斷。而觀毒
    品危害防制條例第35條之1第2款後段規定「依修正後規定應
    為不起訴處分或不付審理之裁定者，法院或少年法院（地方
    法院少年法庭）應為免刑之判決或不付審理之裁定」之文義
    ，所謂法院應為「免刑之判決」之情況，係以檢察官有應為
    不起訴處分之情形為前提，法院始能為免刑之判決，若有為
    不起訴處分以外其他處分之可能性時，法院自無從適用該款
    後段規定為被告免刑之判決，應依首揭說明，認為本案訴訟
    條件欠缺且無從補正，為不受理之判決。而所謂檢察官有無
    為其他不起訴處分以外其他處分之可能性，依修正後毒品危
    害防制條例第20條第3項、第23條第2項於立法理由所揭示之
    施用毒品者具「病患性犯人」之特質，並參諸世界各國之醫
    療經驗及醫學界之共識，認施用毒品成癮者，其心癮甚難戒
    除，乃放寬觀察、勒戒或強制戒治制度之適用時機，以協助
    施用者戒除毒癮。而毒品危害防制條例除前揭有關觀察、勒
    戒及強制戒治之規定外，該條例第24條亦同時規定檢察官得
    不適用前開規定，而依職權決定予被告附命完成戒癮治療之
    緩起訴處分。此等規定，亦係考量施用毒品者具「病患性犯
    人」之特質，給予檢察官於徵詢醫療機構或其他相關機關（
    構）之意見後，若認被告以緩起訴為適當者，得為附命完成
    戒癮治療之緩起訴處分，俾利檢察官選擇最有利於施用毒品
    者戒除毒癮之方式，協助施用毒品者戒除毒癮。是檢察官若
    認為被告尚有依毒品危害防制條例第24條規定為附命完成戒
    癮治療緩起訴處分之可能性時，即非屬毒品危害防制條例第
    35條之1第2項後段所規定之情形。又上述附命完成戒癮治療
    之緩起訴處分，非法院所得為之，而為檢察官所獨占之起訴
    裁量權，若依前述立法說明，於檢察官未及審酌行使前揭裁
    量權前由法院依職權為觀察、勒戒，不啻剝奪被告可能受有
    附命完成戒癮治療之緩起訴處分等非拘束人身自由處分之可
    能性，顯與毒品危害防制條例規範之目的、體系均有違背。
    故於此情形，法院自不宜逕依毒品危害防制條例第35條之1
    第2款後段規定，遽予認定有應為不起訴處分之情形，而逕
    命依職權為觀察、勒戒或強制戒治之裁定；且因此時訴訟條
    件已有欠缺，對被告權益已生重大影響，依第35條之1第2款
    規定立法說明所揭示之理由，亦無從治癒此一訴訟條件欠缺
    之瑕疵，是檢察官依修正前毒品危害防制條例規定提起公訴
    ，起訴程序固未違背當時之規定，然依新修正之毒品危害防
    制條例規定，本案已不得追訴，本案起訴程序即已違背規定
    ，應諭知不受理判決，並不經言詞辯論為之。
三、檢察官上訴意旨略以：
  ㈠按毒品危害防制條例第20條及第23條業於109年1月15日修正
    公布，並於同年7月15日施行。依修正後同條例第20條第3項
    規定：「依前項規定為觀察、勒戒或強制戒治執行完畢釋放
    後，三年後再犯第十條之罪者，適用前二項之規定。」觀之
    ，該次修法係將修正前該條項所定「五年後再犯第十條之罪
    者」修正為「三年後再犯第十條之罪者」。其立法理由謂：
    「本條例認施用毒品者具『病患性犯人』之特質，並參諸世界
    各國之醫療經驗及醫學界之共識，咸認施用毒品成癮者，其
    心癮甚難戒除，如觀察、勒成或強制戒治執行完畢釋放後，
    三年後始再有施用第一級、第二級毒品之行為者，足見其有
    戒除毒癮之可能，宜再採以觀察、勒戒方式戒除其身癮及以
    強制戒治方式戒除其心癮之措施，為能放寬觀察、勒戒或強
    制戒治制度之適用時機，以協助施用者戒除毒癮，爰修正第
    三項。」由此足見上開修正應係針對第一次觀察、勒戒或強
    制戒治執行完畢釋放後，三年後始再有施用第一級、第二級
    毒品行為之人（即第二次犯）或每隔三年後始再有施用第一
    級、第二級毒品行為之人而設，因其係於三年後再犯，足見
    其有戒除毒癮之可能，故而放寬觀察、勒戒或強制戒治制度
    之適用時機，以協助施用者戒除毒癌。是修法之重點著重在
    施用毒品者有「戒除毒癮之可能」，倘在上開修正前，於第
    一次觀察、勒戒或強制執行完畢後，巳有「二犯以上」施用
    第一級、第二級毒品罪者或於修法前「五年內再犯第十條之
    罪者」，經認其再犯率甚高，原實施之觀察、勒戒及強制戒
    治已無法收其實效者，均已難認有戒除毒癮之可能，則縱使
    其本次犯行係於第一次觀察、勒戒或強制戒治執行完畢釋放
    後3年後再犯，毋庸仍予寬典處遇，而應依該條例第10 條逕
    予刑罰制裁。且最高法院95年度第7次刑事庭會議決議內容
    為「至於經觀察、勒戒或強制戒治執行完畢釋放後，「五年
    後再犯」者，前所實施之觀察、勒戒或強-制戒治已足以遮
    斷其施用毒品之毒癮，為期自新及協助其斷除毒癮，仍適用
    「初犯」規定，先經觀察、勒戒或強制戒治之程序。從而依
    修正後之規定，僅限於「初犯」及「五年後再犯」二種情形
    ，始應先經觀察、勒戒或強制戒治程序。倘被告於五年內已
    再犯，經依法追訴處罰，縱其第三次（或第三次以上）再度
    施用毒品之時間，在初犯經觀察、勒戒或強制戒治執行完畢
    釋放五年以後，巳不合於「五年後再犯」之規定，且因已於
    「五年再犯」，顯見其再犯率甚高，原實施觀察、勒戒或強
    制戒治，已無法收其實效，即應依該條例第十條處罰。」之
    見解於立法者於109年1月15日修正同條例第20條第3項時並
    未同時以修法方式將該見解排除在外，而僅將「5年後再犯
    」修正為「3年後再犯」，其他構成要件均相同，顯見立法
    者係認自應依相同之法理，採取與修正前之實務見解為相同
    解釋及處理。最高法院109年度台上大字第3826號刑事裁定
    意旨亦同此見解。
  ㈡查本案被告乙○○前因施用毒品案件，先後2次經送觀察、勒戒
    後，均認無繼續施用毒品之傾向，分別於民國87年11月30日
    、90年6月11日釋放出所，並經臺灣士林地方檢察署檢察官
    分別以87年度偵字第10795號、90年度毒偵字第951號為不起
    訴處分確定。又因施用第二級毒品案件，經士林地院以97年
    度士簡字第1816號判決處有期徒刑4月確定，於98年6月30日
    易科罰金執行完畢，又因施用第二級毒品案件，經士林地院
    以98年度審簡字第537號判決處有期徒刑5月確定；又因施用
    第二級毒品案件，經基隆地院以99年度基簡字第356號判決
    處有期徒刑4月確定；復因施用第二級毒品案件，經士林地
    院以99年度審易字第861號判決處有期徒刑6月確定；再因持
    有第一級毒品案件，經士林地院以99年度審簡字第939號判
    決處有期徒刑5月確定，上開3案裁定應執行有期徒刑1年1月
    -確定，並與前揭施用毒品所處之有期徒刑5月接續執行，於
    99年11月25日易科罰金執行完畢。又因施用第二級毒品案件
    ，經士林地院以101年度審簡字第13號判決處有期徒刑6月確
    定；再因施用第二級毒品案件，經士林地院以101年度審易
    字第1926號判決處有期徒刑7月確定；又因施用第二級毒品
    案件，經士林地院以101年度審易字第2235號判決處有期徒
    刑7月確定；另因施用第二級毒品案件，經士林地院以102年
    度審易字第194號判決處有期徒刑8月確定；再因施用第二級
    毒品案件，經士林地院以102年度審易字第1203號判決處有
    期徒刑7月確定；復因偽證案件，經士林地院以102年度湖簡
    字第503號判決處有期徒刑6月確定，前揭5案接續執行，換
    發指揮書應執行有期徒刑2年5月，而於104年7月2日縮刑期
    滿執行完畢，有被告全國刑案資料查註表1份在卷可憑，則
    被告再犯本案施用第二級毒品案件之「犯罪時間」（即109
    年1月14日），在本次修法時（即立法者於109年1月15日修
    正同條例第20條第3項）並未同時以修法方式將該見解（即
    最高法院95年度第7次刑事庭會議決議內容）排除在外情況
    下，已非屬應行觀察、勒戒或強制戒治之範疇，而應依法起
    訴（況臺灣士林地方檢察署起訴本案被告施用第二級毒品案
    件，係於109年5月6日繫屬於士林地院，且被告乙○○當時尚
    有稅捐稽徵法案件經臺灣士林地方檢察署另案偵查中，而有
    不適合戒癮治療之情形）。本件原審見解顯與最高法院109
    年度台上大字第3826號形式裁定意旨有異，認事用法難認允
    當，請求撤銷原判決，另為適當之判決等語。
四、起訴之程序違背規定者，應諭知不受理之判決；對於原審諭
    知不受理之判決上訴時，第二審法院認其為無理由而駁回上
    訴，得不經言詞辯論為之，刑事訴訟法第303條第1款、第37
    2條分別定有明文。
五、本院查：
  ㈠施用第一級、第二級毒品，為非法行為，毒品危害防制條例
    （下稱毒品條例）第10條設有處罰之規定，凡施用第一級、
    第二級毒品者，本應科以刑罰；惟施用毒品者，實具「病患
    」特質，基於刑事政策，對合於一定條件之毒品施用者，依
    同條例第20條規定，先施予觀察、勒戒或強制戒治之保安處
    分。而109年1月15日修正公布、同年7月15日施行之毒品條
    例第20條第3項規定，犯第10條之罪於觀察、勒戒或強制戒
    治執行完畢釋放後，3年後始再犯者，均應適用同條例第20
    條第1項、第2項之規定，亦即與初犯者相同，應先觀察、勒
    戒或強制戒治，不得逕行追訴處罰。其修法理由指出：施用
    毒品者具「病患性犯人」之特質，並參諸世界各國之醫療經
    驗及醫學界之共識，咸認施用毒品成癮者，其心癮甚難戒除
    ，如觀察、勒戒或強制戒治執行完畢釋放後，3年後始再有
    施用第一級、第二級毒品之行為者，足見其有戒除毒癮之可
    能，宜再採以觀察、勒戒方式戒除其身癮及以強制戒治方式
    戒除其心癮之措施，為能放寬觀察、勒戒或強制戒治制度之
    適用時機，以協助施用者戒除毒癮，爰修正第3項。同條例
    第23條第2項亦配合修正為「觀察、勒戒或強制戒治執行完
    畢釋放後，3年內再犯第10條之罪者，檢察官或少年法院（
    地方法院少年法庭）應依法追訴或裁定交付審理」，可知本
    次修法對於施用毒品者施以觀察勒戒、強制戒治，或依法追
    訴（或裁定交付審理）之適用範圍，係確立初犯為具「病患
    性犯人」之特質，應先經一完整之醫療處置，3年內再犯者
    應依法追訴（或裁定交付審理），3年後再犯者則先行裁定
    觀察、勒戒。最高法院109年度台上字第3240號判決為此指
    出：參諸觀察勒戒等治療處置，乃結合醫師、觀護人、社工
    心理諮商等不同領域之專業人員參與之保安處分措施，目的
    除在戒除施用毒品者身癮、心癮之措施外，並企圖重新塑造
    生活紀律，改變其病態行為，與刑罰之執行並不相同，無法
    以刑罰補充或替代醫療處置之特性；從而，3犯以上如距最
    近1次觀察、勒戒或強制戒治執行完畢釋放後，已逾3年者，
    其間縱經判刑、執行，究與觀察勒戒或強制戒治已經完整之
    治療療程不同，無法補充或替代上開之醫療處置，均應再予
    觀察勒戒之機會，方為適法。最高法院刑事大法庭復參酌專
    家鑑定人許福生教授、林式穀醫師之見解，於109年11月18
    日宣示109年度台上大字第3826號裁定，表示：鑑於將施用
    毒品者監禁於監獄內，僅能短期間防止其接觸毒品，因慣用
    毒品產生之「心癮」根本無法根除，並慮及毒品條例施行多
    年累積之戒毒經驗及實效，暨逐步擴充之醫療、戒癮機構、
    專業人力、社區支援系統等資源，尤以本次毒品條例第24條
    修正，擴大檢察官對施用毒品者附條件緩起訴處分之範圍，
    使其能視個案具體情形給予適當多元社區處遇；本次修正後
    對於施用毒品者之思維，自應與時俱進，擺脫以往側重於「
    犯人」身分之處罰，著重其為「病患」之特質，並以「治療
    」疾病為出發點，重新評價前揭所謂「3年後再犯」之意義
    ，進而指出：基於憲法應保障人民之生存權，及根據每個國
    民生存照顧需要提供基本給付之理念，為協助施用毒品者戒
    除毒癮復歸社會，對於經監獄監禁處遇後仍再犯之施用毒品
    者，更應恢復以機構內、外之治療協助其戒除毒癮；此即本
    次修正毒品條例第20條第3項關於施用毒品者所謂「3年後再
    犯」係何所指之立法真諦，除檢察官優先適用第24條命附條
    件緩起訴處分處遇外，對於施用毒品初犯者，即應適用第20
    條第1項、第2項為機構內之觀察、勒戒或強制戒治；若於上
    開機構內處遇執行完畢釋放後，於「3年內再犯」者，依第2
    3條第2項規定，應依法追訴；倘於「3年後再犯」自應再回
    歸到傳統醫療體系機構內重為觀察、勒戒或強制戒治之治療
    ，藉機構內、外處遇及刑事制裁等方式交替運用，以期能控
    制或改善其至完全戒除毒癮，明確表示對於毒品條例第20條
    第3項及第23條第2項所謂「3年後（內）再犯」，應跳脫以
    往窠臼，以「3年」為期，建立「定期治療」之模式，法條
    所稱「3年後再犯」，只要本次再犯距最近1次觀察、勒戒或
    強制戒治執行完畢釋放，已逾3年者，即該當之，不因其間
    有無犯第10條之罪經起訴、判刑或執行而受影響。此為有權
    解釋，各級法院應受其拘束。
  ㈡又修正後之毒品條例第35條之1第2款規定：「審判中之案件
    ，由法院或少年法院（地方法院少年法庭）依修正後規定處
    理；依修正後規定應為不起訴處分或不付審理之裁定者，法
    院或少年法院（地方法院少年法庭）應為免刑之判決或不付
    審理之裁定。」，該條款之立法說明雖謂：「若該等案件於
    修正施行前已繫屬於法院或少年法院（地方法院少年法庭）
    者，『為求程序之經濟，法院或少年法院（地方法院少年法
    庭）應依修正施行後之規定處理，即應依職權為觀察、勒戒
    或強制戒治之裁定』」等語，似欲透過立法說明由法院依職
    權裁定觀察、勒戒或強制戒治，以替代第20條第1項、第2項
    所定應由檢察官提出觀察、勒戒或強制戒治之聲請，惟本於
    權力分立原則，法院對檢察官職權行使，應予尊重，對於施
    用毒品者本次所犯如距最近1次觀察、勒戒或強制戒治執行
    完畢釋放後，已逾3年者，檢察官既得本於立法者所賦與之
    職權裁量是否聲請法院裁定觀察、勒戒或為命附條件（現行
    法僅能附命完成戒癮治療）緩起訴處分之多元化處遇，即聲
    請法院裁定機構內之觀察、勒戒並非檢察官所得採取之唯一
    途徑，法院自不能僭越檢察官之職權，逕對施用毒品者裁定
    應予觀察、勒戒或強制戒治。若檢察官之「起訴之程序違背
    規定」，法院不能「為求程序之經濟」便宜行事，應嚴守程
    序上之正義，尊重檢察官之裁量權，並保障施用毒品者能獲
    得妥適、完善治療，或其他有利戒毒途徑處遇之機會。基此
    ，對於施用毒品者本次所犯如距最近1次觀察、勒戒或強制
    戒治執行完畢釋放後，已逾3年者，應依修正後之毒品條例
    第20條第3項、現行第24條等規定，由檢察官基於一次性之
    整體規劃，重啟處遇程序，視個案情形，是否適合「觀察、
    勒戒或強制戒治」或給予「附命完成戒癮治療緩起訴處分」
    之機會，檢察官逕行提起公訴，法院無從替代檢察官為上開
    合義務性之裁量處遇，應認「起訴程序違背規定，且無從補
    正」，自應諭知不受理之判決（最高法院109年度台上字第3
    826號判決意旨參看）。
  ㈢本件被告前因施用毒品案件，經原審法院以90年度毒聲字第7
    34 號裁定送觀察、勒戒後，經評定無繼續施用毒品之傾向
    ，於90年6月11日釋放出所，並經臺灣士林地方檢察署檢察
    官於90年6月11日以90年度毒偵字第951號為不起訴處分確定
    。被告此後雖陸續多次因施用毒品案件，然並無再受觀察、
    勒戒或強制戒治之執行，亦無經檢察官予以附命戒癮治療之
    緩起訴處分而完成戒癮治療之狀況，有本院被告前案紀錄表
    在卷可稽，而本件檢察官起訴認被告施用第二級毒品之時點
    係109年1月14日，距其最近1次犯施用毒品經送觀察、勒戒
    強制戒治執行完畢釋放之90年6月11日，期間已逾3年，依前
    揭說明，自應依修正毒品危害防制條例第20條第3項規定，
    再給予被告適用觀察、勒戒之機會，使其得以治療之方式代
    替刑罰。詎檢察官就本案聲請簡易判決處刑，自有起訴之程
    序違背規定之情事，原審爰認不得以簡易判決處刑，改依通
    常程序審理，並依同法第303條第1款、第307條之規定諭知
    公訴不受理，且不經言詞辯論為之，於法核無不合。檢察官
    提起本案上訴，指摘原判決諭知公訴不受理有適用法律之違
    誤，為無理由，應駁回其上訴，並不經言詞辯論為之。
據上論斷，應依刑事訴訟法第368條、第372條，判決如主文。
中　　華　　民　　國　　110 　年　　1 　　月　　7 　　日
                  刑事第一庭    審判長法　官  李釱任
                                      法　官  崔玲琦
                                      法　官  梁耀鑌
以上正本證明與原本無異。
不得上訴。
                                      書記官  宗志強
中　　華　　民　　國　　110 　年　　1 　　月　　7 　　日